Inventaris van het archief van de Staatscommissie inzake Mond- en Klauwzeer, 1919-1921 (1922)
Nationaal Archief, Den Haag
Staatscommissie inzake Mond- en Klauwzeer
Staatscie. Mond- en Klauwzeer
1919-1922
merendeel 1919-1921
L211
0.25 meter; 11 inventarisnummers.
Normale geschreven, getypte en gedrukte documenten, geen bijzondere handschriften.
Nationaal Archief, Den Haag
Staatscommissie inzake Mond- en Klauwzeer, 1919 - 1922
Het archief van de Staatscommissie voor Mond- en Klauwzeer bevat voor de periode 1919-1922 notulen van de vergaderingen, correspondentie en stukken m.b.t. geneesmiddelen.
Archiefvorming
Geschiedenis van de archiefvormer
De Staatscommissie inzake Mond- en Klauwzeer werd ingesteld bij Koninklijk Besluit van 2 mei 1919 no. 52 en geïnstalleerd op 24 mei 1919. De staatscommissie diende de volgende vragen te beantwoorden:
Is de bestrijding van het mond(c) en klauwzeer van staatswege, met het oog op de gevaren voor de Nederlandse veestapel en het economisch nadeel aan die ziekte verbonden, gewenst?
Is het voor de bestrijding en de genezing van het mond- en klauwzeer noodzakelijk dat een nader onderzoek wordt ingesteld naar de ziekte en haar verschillende eigenschappen?
Zo ja, op welke wijze moet dit onderzoek plaats vinden en hoe kan de regering dit bevorderen?
Hoe kan, in afwachting van de resultaten van dit onderzoek of bij ontkennende beantwoording van de tweede vraag, het mond- en klauwzeer op de beste wijze worden bestreden?
Welke waarde dient gehecht te worden aan verschillende in de laatste jaren aangeprezen middelen ter voorkoming en genezing van deze ziekte?
Inv. nr. 1.
De staatscommissie bestond uit onder meer hoogleraren van de Veeartsenijkundige Hogescholen, een districtsveearts, de voorzitter van de vereniging het Nederlands Rundveestamboek, de voorzitter van de Gelders-Overijsselse Maatschappij van Landbouw en enkele veehouders.
Commissievoorzitter was mr.dr. C.P. Zaaijer, voorzitter van de Koninklijke Nederlandse Landbouwcomité.
De staatscommissie bracht in 1921 haar rapport uit.
Geschiedenis van het archiefbeheer
Het archief werd het archief van de staatscommissie aangetroffen in het archief van het Hoogheemraadschap van Delfland. De voorzitter van dit hoogheemraadschap, C.P. Zaaijer, was voorzitter van de staatscommissie en de secretaris(c)penningmeester van het hoogheemraadschap, mr. Th.F.J.A. Dolk, secretaris van de staatscommissie.
Hierdoor kwam het commissiearchief bij het hoogheemraadschap terecht.
Het archief werd in februari 1972 overgebracht naar de Tweede Afdeling van het Algemeen Rijksarchief.
Overbrenging van een overheidsarchief
Inhoud en structuur van het archief
2.11
Selectie en vernietiging
Er werd 0,2 m vernietigd.
Aanwijzingen voor de gebruiker
Openbaarheidsbeperkingen
Volledig openbaar.
Materiële beperkingen
Aanvraaginstructie
Openbare archiefstukken kunnen online worden aangevraagd en gereserveerd. U kunt dit ook via de terminals in de studiezaal van het Nationaal Archief doen. Om te kunnen reserveren dient u de volgende stappen te volgen:
U maakt een profiel aan op www.gahetna.nl, en logt vervolgens in
Via de archiefinventaris (alleen de beschrijvingen met rode nummers) selecteert u het gewenste archiefstuk door op de knop 'Reserveren' te klikken
In het volgende scherm geeft u aan op welke dag u het archiefstuk wilt inzien
Indien u zich bevindt in de studiezaal en een tafelnummer heeft ontvangen kunt u dit nummer vermelden. Als u geen tafelnummer heeft kunt u tafelnummer 777 laten staan
Vervolgens bevestigt u uw reservering door deze te versturen.
Verwant materiaal
Beschikbaarheid van kopieën
Verwante archieven
Het rapport van de Staatscommissie inzake Mond- en Klauwzeer bevindt zich in de rapportenverzameling van het archief van de Eerste Kamer.
Beschrijving van de series en archiefbestanddelen
- Notulen van de vergaderingen van de staatscommissie, 1919-1921.; 1; 1 omslag
- Presentielijsten, 1919-1921.; 2; 1 omslag
- Correspondentie, 1919-1921.; 3-5; 1 pak en 2 omslagen
  - 1919, 3
  - 1920, 4; 1 pak
  - 1921, 5
- 'Aanvragen om décharge', met staten van uitgaven, 1920-1922.; 6; 1 omslag
- Correspondentie betreffende financiële aangelegenheden, 1919-1922.; 7; 1 omslag
- Stukken betreffende de adviezen over wettelijke bepalingen, uitgebracht door de Subcommissie Wetgeving, met documentatie, 1919-1920.; 8; 1 omslag
- Stukken betreffende beweiding en bemesting in grensgebieden, met retroacta afkomstig van de rijksdistrictsveearts in Maastricht, 1907-1919., 9; 1 omslag
- Wekelijkse opgaven van de stand van het mond- en klauwzeer per provincie, 1919-1921.; 10; 1 omslag
- Stukken betreffende aanbiedingen van en onderzoeken naar geneesmiddelen tegen het mond- en klauwzeer, 1919-1921.; 11; 1 pak